【裁判字號】    97,親,36
【裁判日期】    971127
【裁判案由】    否認子女
【裁判全文】
臺灣嘉義地方法院民事判決                97年度親字第36號
原      告  丙○○
                        號
被      告  丁○○
兼上一人
法定代理人  乙○○
                        號
                      （現另案在台灣台南看守所羈押中)
前列二人
訴訟代理人  甲○○
                        號
上列當事人間否認子女事件，本院於民國97年11月13日言詞辯論
終結，判決如下：
    主  文
確認被告丁○○ (男，民國○○年○月○○日生，身分證統一編號：
Ｚ000000000號)非被告乙○○自原告受胎所生之婚生子。
訴訟費用新臺幣仟元由被告負擔。
    事實及理由
一、原告起訴主張：原告與被告乙○○於民國85年3月1日結婚，
    於90年4月9日離婚，惟被告乙○○於90年8月17日產下被告
    丁○○，丁○○因依法受婚生子女之推定為原告之婚生子，
    然被告丁○○實際為被告乙○○自訴外人陳俊菁受胎所生，
    非自原告受胎，爰依民法第1063條之規定，訴請確認被告丁
    ○○非被告乙○○自原告受胎之婚生子。並聲明求為判決：
    確認被告丁○○非被告乙○○自原告受胎所生之婚生子。
二、被告陳述略以：對原告之主張沒意見等語。
三、原告主張之事實，業據提出戶籍謄本及戶口名簿各一份、財
    團法人天主教聖馬爾定醫院親子血緣關係ＤＮＡ驗證報告書
    一份為證，而依該親子驗證報告書之記載：註明為陳俊菁與
    丁○○之檢體，其累積親子指數CPI值為0000000.0，存在一
    親等直系血親血緣關係，親子確定率PP值為0.999999。綜合
    研判：註明為陳俊菁與丁○○之送檢檢體，其基因座相對應
    之各DNA型別均無矛盾，故存在血緣關係之機率為99.9999%
    ，故陳俊菁與丁○○應存在親血緣關係等語，有上開鑑定報
    告一份附卷可憑，被告丁○○與原告無血緣關係，被告丁○
    ○自非被告乙○○自原告受胎之婚生子即足認定，原告之主
    張，自堪信為真實。
四、按民法第1063條第1項推定之婚生子女，如夫妻之一方能證
    明妻非自夫受胎者，得於知悉子女出生之日起，兩年內提起
    否認之訴，同條第二項定有明文，夫妻已逾96年5月4日修正
    前之民法第1063條第2項所定期間，而不得提起否認之訴者
    ，得於修正後二年內提起之，96年5月23日修正之民法親屬
    編施行法第8-1條亦定有明文。查被告乙○○自陳俊菁受胎
    生下被告丁○○，丁○○之受胎期間因係在被告乙○○與原
    告婚姻關係存續中，依法固推定被告丁○○為原告與被告乙
    ○○之婚生子，然被告丁○○並非被告乙○○自原告受胎，
    ，其生父應係陳俊菁，已如前述，自非被告乙○○自原告受
    胎之婚生子。準此，原告於上開法條修正後二年內提起本件
    訴訟，於法洵屬有據，應予准許。
五、據上論結，本件原告之訴為有理由，依民事訴訟法第85 條
    第1項前段、第78條，判決如主文。
中    華    民    國    97    年    11    月    27    日
                  家事法庭法  官  涂裕洪
以上正本係照原本作成
如對本判決上訴須於判決送達後20日內向本院提出上訴狀
中    華    民    國    97    年    11    月    27    日
                          書記官  李靜華


司法院資訊處製作；財團法人民間司法改革基金會備份。
